【裁判字號】    89,交訴,79
【裁判日期】    891219
【裁判案由】    公共危險等
【裁判全文】
臺灣苗栗地方法院刑事判決                          八十九年度交訴字第七九號
    公  訴  人  臺灣苗栗地方法院檢察署檢察官
    被      告  乙○○
右列被告因公共危險等案件，經檢察官提起公訴（八十九年度偵字第四一九七號），
本院判決如左：
    主  文
乙○○服用酒類，不能安全駕駛動力交通工具而駕駛，處有期徒刑貳月；又駕駛動力
交通工具肇事，致人受傷而逃逸，處有期徒刑陸月；又過失傷害人，處有期徒刑參月
；應執行有期徒刑拾月。
    事  實
一、乙○○明知汽車駕駛人飲酒後不能安全駕駛動力交通工具者，不得駕車，竟於民
    國八十九年十月五日二十一時許，在苗栗縣通霄鎮不詳處所飲酒，於飲酒後其酒
    後吐氣之酒精成份每公升達一．一七毫克已達不能安全駕駛之狀態，竟仍駕駛車
    牌號碼ＭＤ─七七三八號自用小客車，於同日二十三時十分許，欲返回其位於苗
    栗縣苑裡鎮○○里○○鄰○○路七七之一號住處，沿苑裡市區由西向東往山腳方
    向行駛，迨同日二十三時四十分許，途經苗栗縣苑裡鎮中正里三鄰一０一之六號
    住處前，理應注意車前狀況，並隨時採取必要之安全措施，以防止發生危險，且
    當時之天候、路況，並無不能注意情事，竟疏未注意車前狀況，且未遵循該路段
    標誌時速四十公里之速率限制行車，而以逾速率限制之時速約五十公里高速行駛
    ，終因意識模糊、反應遲鈍，不慎追撞前方由丁○○所騎乘之車牌號碼ＳＣＴ－
    ０七七號輕型機車，致丁○○人車倒地，因之受有下背部、右腰部鈍挫傷之傷害
    。嗣乙○○明知肇事並已致丁○○受傷後竟未下車查看並採取必要之救護措施，
    竟仍駕駛上開自用小客車往前行駛而逃逸，嗣經路人丙○○、甲○○二人肇事情
    節自後追躡，而駛離約一百五十公尺處即苗栗縣苑裡鎮中正里一０二之十一號初
    中路口處攔獲乙○○及其所駕駛之車輛。嗣經報警到場處理事故，並於同日二十
    四時許對其實施酒精成份測試，其呼氣之酒精濃度竟達每公升一、一七毫克，始
    查悉上情。
二、案經丁○○訴由苗栗縣警察局通霄分局報請臺灣苗栗地方法院檢察署檢察官偵查
    起訴。
    理  由
一、訊據被告乙○○對於右揭時地飲酒後駕車肇事致撞及告訴人丁○○所騎乘之機車
    而造成告訴人丁○○受傷之事實固坦承不諱，惟矢口否認有何駕車肇事致人受傷
    而逃逸犯行，並辯稱：伊知道開車撞到人，沒有停下來係因肇事地點前面有停好
    幾台車，伊不是有意肇事逃逸云云。惟查，右揭事實，業據告訴人丁○○於警訊
    時及本院審中指訴甚詳，復經證人即將被告攔獲之路人丙○○、甲○○於警訊時
    證述被告乙○○自後追撞騎在路旁的告訴人丁○○後並未停下來，並開車一直往
    山腳方向開去，是渠等騎機車由後追趕將被告自小客車攔下，被告始將車停在路
    旁等語（參見偵查卷第十頁正、背面、第十二面正、背面），且證人丙○○於本
    院審理中到庭證述：「（問：他撞到後，有無停下來﹖）沒有，他還往前開。因
    為機車已經彈到旁邊了。」、「（問：後來被告車子如何停下來﹖）我和證人甲○○一起把他攔下來。」、「（問：被告是自願停下來，還是被你追到才停下來
    ﹖）被我們追到才停下來。」、「（問：被告被你追到停下來的位置，距離車禍
    發生地點的位置多遠﹖）約一百五十公尺。」、「（問：被告被你攔下來後，有
    無說什麼﹖）他說他知道撞到人了。我跟他說你撞到人了，他就說知道了。」等
    語，證人甲○○證述：「（問：當天你有無看到車禍﹖）我要講的情形完全和證
    人丙○○講的一樣。」、「（問：你有無去攔被告的車子﹖）有，他的車速不快
    ，我們就去追他。」等語（以上均參見本院八十九年十二月五日審判筆錄），況
    參以告訴人於本院審理中亦供述被告撞伊之地點可以停車或迴車等語（參見本院
    八十九年十一月二十一日訊問筆錄），足證被告駕車肇事時不僅知道其撞及告訴
    人之機車，且其係故意逃逸甚明。被告上揭辯解，顯係事後卸責之詞，不足採信
    。此外，復有道路交通事故調查報告表、酒精濃度測試表、苗栗縣警察局通霄分
    局辦理酒後駕車案件測試觀察紀錄表、診斷證明書及照片八幀附卷可稽。查刑法
    第一百八十五條之三所規定者，係屬「抽象危險犯」，不以發生具體危險為必要
    ，且參考德國、美國之認定標準，凡酒精濃度呼氣已達○‧五五ＭＧ／Ｌ以上，
    肇事率即為一般正常人之十倍，應認為已達「不能安全駕駛」之標準。次就醫學
    文獻所知，酒精對人體造成之影響，於呼氣時酒精濃度達○‧二五ＭＧ／Ｌ即會
    輕度中毒，造成協調功能降低，呼氣時酒精濃度達○‧五○ＭＧ／Ｌ即屬中度中
    毒症狀，出現反應慢、感覺減低、影響駕駛之狀況；被告經警測得之呼氣中酒精
    濃度值為○‧七六ＭＧ／Ｌ（毫克），顯已超出標準值甚多，且已肇事，揆諸前
    揭說明，顯見其服用酒類後，已達不能安全駕駛動力交通工具而駕駛之程度。又
    按汽車駕駛人飲酒後其吐氣所含酒精成份超過每公升０‧二五毫克以上者，不得
    駕車；又行車速度應遵循標誌之規定，且車輛行駛時，駕駛人應注意車前狀況，
    隨時採取必要之安全措施，道路交通安全規則第一百十四條第二款、第九十三條
    第一項前段、第九十四條第三項分別定有明文。被告駕車自應注意上述道路交通
    安全規定，且為一般駕駛人所應知。本件被告於右揭時地駕駛自小客車，途經肇
    事地段，本應注意上開規定，且依當時天候、路況又無不能注意之情形，竟疏未
    注意，致在上址肇事，使告訴人丁○○因而受有下背部、右腰部鈍挫傷之傷害。
    被告有過失甚明，且該過失行為與告訴人丁○○受傷之間亦顯有因果關係。又被
    告既如前述，足證本件被告係於肇事明知已致人受傷後而逃逸無疑。從而，本件
    事證明確，被告犯行均堪認定，應予依法論科。
二、核被告乙○○所為，係犯刑法第一百八十五條之三之公共危險罪、同法第一百八
    十五條之四之駕駛動力交通工具肇事致人受傷而逃逸罪及同法第二百八十四條第
    一項前段之過失傷害罪。又被告酒醉駕車因而致人受傷，所犯刑法第二百八十四
    條第一項前段之過失傷害罪，應依道路交通管理處罰條例第八十六條第一項之規
    定加重其刑。被告所犯上開三罪間，犯意各別，行為互殊，罪名互異，應予分論
    併罰。爰審酌被告酒後駕車嚴重影響道路交通安全，並致人受傷及其犯罪後未與
    告訴人丁○○達成民事和解毫無悔意等一切情狀，從重量處如主文所示之刑，並
    定其應執行之刑，以示懲儆。
據上論斷，應依刑事訴訟法第二百九十九條第一項前段，刑法第一百八十五條之三、
第一百八十五條之四、第二百八十四條第一項前段、第五十一條第五款，道路交通管
理處罰條例第八十六條第一項，罰金罰鍰提高標準條例第一條前段，判決如主文。
本案經檢察官蔡宗熙到庭執行職務。
中      華      民      國      八十九      年    十二    月    十九    日
                                    臺灣苗栗地方法院交通法庭
                                        法  官  吳  炳  桂
右正本證明與原本無異。
如不服本判決，應於送達後十日內向本院提出上訴狀（須附繕本），上訴於臺灣高等
法院臺中分院。
                                        書記官  黃  秀  娟
中      華      民      國      八十九      年    十二    月    十九    日
附錄本判決論罪科刑法條：
刑法第一百八十五條之三：
服用毒品、麻醉藥品、酒類或其他相類之物，不能安全駕駛動力交通工具而駕駛者，
處一年以下有期徒刑、拘役或三萬元以下罰金。
刑法第一百八十五條之四：
駕駛動力交通工具肇事，致人死傷而逃逸者，處六月以上五年以下有期徒刑。
刑法第二百八十四條第一項：
因過失傷害人者，處六月以下有期徒刑、拘役或五百元下罰金，致重傷者，處一年以
下有期徒刑、拘役或五百元下罰金。


司法院資訊處製作；財團法人民間司法改革基金會備份。
